# 请教陈版-关于无形资产（商标）内部交易的问题

提问人：悠扬的心 时间：2015-03-11 20:17:11
某集团母公司A将一系列自有品牌商标出售给子公司B，转让价格为第三方评估机构评估价值，在转让前，母公司A的账上没有体现商标的价值，转让后子公司B将商标划分为使用寿命不确定的无形资产（不做摊销处理），请问在编制合并报表时，（ 1 ）是按转让价格全额抵消无形资产（即合并报表中该商标的价值为 0 ）还是不做抵消处理（即合并报表中该商标的价值为公允价值）？或者是其他处理方式？
（ 2 ）如果转让商标前母公司的账上有体现该商标的价值，评估价格大于商标的账面价值（即有评估增值），处理方法是否同（ 1 ）
谢谢。

回答人：chenyiwei
同样遵循内部交易（此处为顺流交易）抵销的一般原则，合并报表层面该商标权的计量金额应恢复到以该商标权在母公司报表中的原账面价值为基础持续计量的金额，并继续按该原账面价值为基础计算合并报表层面的摊销额。

提问人：麻辣烫 时间：2015-03-17 18:15:34
请问陈版，如果A、B分别为母子公司，全资控股，B公司 2013 年将自创商标卖给母公司A，A公司形成外购商标，该商标历年均由集团内A、B、C免费试用，且广告大部分系在A公司投入， 2014 年母公司A将所持B公司100%股权出售，请问（ 1 ）、 2014 年合并报表中A公司是否需要将无形资产抵消（ 2 ）、母公司A的 2013 年、 2014 年单体报表能否确认无形资产？

回答人：chenyiwei
1 、虽然B公司被处置了，但逆流交易的标的资产仍在合并范围内，因此原先的内部交易抵销分录应继续编制，直到该资产被实际处置或核销为止。 2 、母公司可按实际收购价款金额确认为无形资产。